# 请教陈老师：股转转让投资收益确认问题

提问人：kingsen307 时间：2019-04-23 16:21:25
A 公司持有 B 上市公司 20% 股权（不控制），B 公司大股东欲收购 A 公司持有的 20%股权，假定交易日该 20% 股权作价 2 亿元。B 公司大股东由于资金限制，交易日当年仅能支付 6000 万元即交易对价的 30%，剩余70% 需第二年支付，此外剩余 70% 对应的股权部分虽变更为 B 公司大股东，但需要质押给 A 公司。
1 、假定 A 公司将其持有的股权履行完必要手续（如内部审批、监管审批、变更登记等），A 公司当年是否可以全额确认投资收益，对于未能收到的款项挂应收账款处理？（假定 B 公司大股东经营良好，未来支付剩余款项不存在障碍）
2 、如 A 公司为满足支付价款达到 50%的要求，仅出售 1.2 亿元对应的股权部分，请问是否可以确认 1.2亿元对应的投资收益？
3 、股权交易中 50% 支付价款是否为必要之条件？

回答人：chenyiwei
可参考：《瑞华研究 2010 ～ 2016 汇编》之“问题3-2-15（“付款超过50%”
条款对合并日或购买日确定的影响问题）”。
本案例关键是看该 20% 股权对应的股东权益是否已经转给受让方（B 公司大股东）。一般情况下，当在证券登记结算公司完成了股东名册的变更登记之后，就应对该项股权投资终止确认，同时确认对受让方的一项债权，对该债权于期末谨慎地进行减值测试和计提减值准备。不应仅仅以款项支付比例为由不终止确认该项对上市公司的股票投资。